臺灣高等法院民事裁定
110年度抗字第1171號
抗  告  人  張光明  

上列抗告人因與相對人曹文豪等間債務人異議之訴等事件，對於
中華民國110年8月25日臺灣桃園地方法院108年度重訴字第560號
所為裁定提起抗告，本院裁定如下：
    主    文
抗告駁回。
抗告訴訟費用由抗告人負擔。
    理    由
一、按向第二審上訴，應依民事訴訟法第77條之16第1項規定，
    繳納裁判費，此為必須具備之程式。次按上訴不合程式或有
    其他不合法之情形而可以補正者，原第一審法院應定期間命
    其補正，如不於期間內補正，應以裁定駁回之。民事訴訟法
    第442條第2項定有明文。又按送達不能依直接送達或補充送
    達之規定為之者，得將文書寄存送達地之自治或警察機關，
    並作送達通知書兩份，一份黏貼於應受送達人住居所、事務
    所、營業所或其就業處所門首，另一份置於該送達處所信箱
    或其他適當位置，以為送達。寄存送達，自寄存之日起，經
    10日發生效力。民事訴訟法第138條第1、2項分別定有明文
    。準此，依此規定所為送達，無論受送達人實際上於何時向
    自治或警察機關領取文書，均自寄存送達日起10日發生送達
    效力（最高法院103年度台聲字第548號裁定意旨參照）。
二、本件抗告人對於民國110年6月17日臺灣桃園地方法院（下稱
    原法院）108年度重訴字第560號判決不服，於110年7月13日
    具狀提起上訴，惟未繳納第二審裁判費新臺幣11萬7330元，
    經原法院於110年7月22日裁定命其於5日內補正（下稱系爭
    補費裁定），該裁定由原法院書記官交郵務機關送達，因未
    獲晤抗告人本人亦無受領文書之同居人或受僱人，故於110
    年8月2日將該送達文書寄存於抗告人之住居所所在地警察機
    關即桃園市政府警察局桃園分局中路派出所，並作送達通知
    書兩份，一份黏貼於抗告人住居所，另一份置於該送達處所
    信箱或其他適當位置，有送達證書在卷足稽（見原審卷二第
    164頁）。依照前揭說明，無論抗告人實際上何時領取系爭
    補費裁定，該裁定已於110年8月12日發生送達效力。抗告人
    逾期未補繳裁判費，原法院乃於110年8月25日裁定駁回其上
    訴，核無違誤。
三、抗告人雖主張：伊家中大部分僅有老人在家，不清楚文書之
    意義，亦未看到張貼任何文書云云。惟按送達證書者，為送
    達人為證明已將訴訟文書合法送達於應受送達人所作之書據
    ，依法定方式作成之送達證書，應屬公文書之性質，依法推
    定其為真正，除有反證外，不許當事人否認其效力（最高法
    院108年度台抗字第109號裁定意旨參照）。系爭補費裁定於
    110年8月2日寄存於抗告人住居所所在地之警察機關，並作
    送達通知書兩份，一份黏貼於抗告人住居所，另一份置於該
    送達處所信箱或其他適當位置，既有送達證書在卷足證。抗
    告人空言主張：伊住居所未見張貼任何文書云云，但未舉證
    以實其說，要難憑信，其執此指摘原裁定不當，聲明廢棄，
    非有理由，應予駁回。
四、爰裁定如主文。    
中　　華　　民　　國　　110 　年　　10　　月　　18　　日
                  民事第十四庭  
                        審判長法  官  蔡和憲
                              法  官  周珮琦
                              法  官  周群翔
正本係照原本作成。
本裁定除以適用法規顯有錯誤為理由外，不得再抗告。如提起再
抗告，應於收受送達後10日內委任律師為代理人向本院提出再抗
告狀。並繳納再抗告費新臺幣１千元。
中　　華　　民　　國　　110 　年　　10　　月　　18　　日
                              書記官  秦千瑜